臺灣高雄地方法院刑事判決　　　　　　　95年度訴字第3514號
公　訴　人　臺灣高雄地方法院檢察署檢察官
被　　　告　丙○○
　　　　　　　　　　（現於臺灣高雄看守所羈押中）
指定辯護人　鍾武雄律師
上列被告因毒品危害防制條例案件，經檢察官提起公訴（95年度
偵字第22519 號），本院判決如下：
    主  文
丙○○販賣第一級毒品，累犯，處有期徒刑拾壹年。扣案如附表
編號所示第一級毒品海洛因沒收銷燬之，其外包裝沒收。販賣
第一級毒品所得財物新台幣貳仟元沒收之，如全部或一部不能沒
收時，以其財產抵償之。
其餘被訴部分無罪。
    事  實
一、丙○○前因妨害風化案件，經本院93年度簡字第2773號判決
    判處有期徒刑4 月確定，於民國94年12月15日易科罰金執行
    完畢。詎其猶不知悛悔，明知海洛因係毒品危害防制條例第
    2 條第2 項第1 款所定之第一級毒品，依法不得販賣或持有
    ，仍基於販賣第一級毒品之犯意，於95年8 月24日15時10分
    許，先以其個人使用、號碼不詳之行動電話門號聯絡乙○○
    ，詢問其是否有意購買第一級毒品海洛因，經乙○○同意且
    表示欲購買數量為新台幣（以下同）2 千元之第一級毒品海
    洛因1 包後，雙方遂達成販賣第一級毒品之合意。隨後乙○○乃依約前往丙○○是時位於高雄市○○區○○街50號12樓
    之1 住處附近某公園處，先將前開購買毒品款項放置於指定
    地點後，再由丙○○以自前開住處樓上丟下毒品之方式、交
    付如附表編號所示第一級毒品海洛因1 包予乙○○收受而
    既遂。嗣於同日15時25分許，乙○○騎乘機車行經高雄市○○區○○路之際，因交通違規而遭警攔檢，進而查獲其非法
    持有前開第一級毒品海洛因1 包，始循線查悉上情。此外，
    高雄市政府警察局三民第二分局員警於95年8 月29日因在高
    雄縣鳳山市○○路84巷6 弄2 之3 號樓下查獲為丙○○運送
    毒品之翁義證（丙○○此部分販賣第一級毒品犯行未據起訴
    ，詳後述），旋由翁義證陪同前往上址再行查獲丙○○，另
    扣得如附表編號至所示之物品。
二、案經高雄市政府警察局三民第二分局報請台灣高雄地方法院
    檢察署檢察官偵查起訴。
    理  由
壹、關於本件證據能力之意見：
  一、證人乙○○、甲○○、丁○○及翁義證等人警詢中陳述之
      證據能力部分：
    (一)證人乙○○、甲○○於警詢之陳述具有證據能力：
      證人乙○○、甲○○前於警詢中均指證曾於前揭時、地向
      被告購買毒品等情，其中乙○○於本院審理中則改稱伊並
      不確定是否是向被告購買毒品云云，是其先後證述已有不
      符；至證人甲○○經本院依法按址傳喚、拘提，猶未能於
      審判中依法到庭證述，是其所在不明而傳喚不到之事實已
      臻明確。本院審酌證人乙○○、甲○○於遭警查獲後旋於
      當日製作警詢筆錄，相距案發時點較近，當時記憶自較深
      刻，可立即反應所知，不致因時隔日久而遺忘案情；且證
      人乙○○亦因較無來自被告同庭在場之壓力，而出於不想
      生事之指證，或故為迴護被告，而事後串謀之可能。況證
      人乙○○於本院96年2 月7 日審判程序中已自承其在當日
      開庭前、曾於押解途中與被告交談等語屬實（參見該次審
      判筆錄第6 頁），顯見該證人於本院審理時所為證述恐有
      遭受被告不當干擾之虞。綜此以觀，證人乙○○、甲○○
      於警詢中所為陳述客觀上應具較可信之特別情況，且為證
      明犯罪事實存否所必要，分別依刑事訴訟法第159 條之2
      、之3 規定，渠等警詢中所為證言均有證據能力。
    (二)證人翁義證、丁○○等人警詢中之陳述均無證據能力：
      刑事訴訟法第159 條之2 規定，被告以外之人於檢察事務
      官、司法警察官或司法警察調查中所為之陳述，與審判中
      不符時，其先前之陳述具有較可信之特別情況，且為證明
      犯罪事實存否所必要者，得為證據。惟觀乎證人翁義證、
      丁○○警詢之陳述均核與本院審理中所述者大抵相符，依
      前開法條意旨，自應逕以證人等於本院審理中所為之證述
      為認定事實之依據，再無引用其警詢中所述之必要。
  二、證人乙○○、甲○○、翁義證等人於偵查中陳述之證據能
      力部分：
      按刑事訴訟法第159 條之1 第2 項規定：「被告以外之人
      於偵查中向檢察官所為之陳述，除顯有不可信之情況者外
      ，得為證據。」依其文義之形式解釋，乃指被告以外之人
      於偵查中向檢察官所為之陳述，非顯不可信者，得為證據
      ；然新刑事訴訟法，為保障被告之反對詰問權，已採納英
      美之傳聞法則，而被告以外之人於偵查中向檢察官所為之
      陳述，其本質屬傳聞證據，依傳聞法則，原無證據能力，
      係因立法者以刑事訴訟法規定檢察官代表國家偵查犯罪、
      實施公訴，依法有訊問被告、證人、鑑定人之權，且實務
      運作時，偵查中檢察官向被告以外之人所取得之陳述，原
      則上均能遵守法律規定，不致違法取供，其可信性極高，
      為兼顧理論與實務為由，而例外設定其具備非顯不可信之
      要件時，得為證據。故此法條所稱「得為證據」者，應解
      釋為檢察官訊問被告以外之人即證人之程序，已給被告或
      其辯護人對該被告以外之人行詰問之機會，而無顯不可信
      之情況，或該被告以外之人於審判中到場作證，並給被告
      或其辯護人對其行詰問之機會，但其於審判中之陳述與偵
      查中向檢察官所為陳述不一致，而偵查中向檢察官所為陳
      述無顯不可信之情況，或該被告以外之人因死亡或身心障
      礙或所在不明或滯留國外而無法於審判期日到庭陳述之傳
      喚不能情形者為限，始得例外容許之，以確保被告之反對
      詰問權；而對此項陳述所設「無顯不可信」之要件，亦應
      解為屬於證據能力之規定，而非陳述內容證明力之問題；
      至於被告以外之人於偵查中向檢察官所為陳述是否具備「
      無顯不可信」之要件而具有證據能力，法院應就該被告以
      外之人在檢察官面前所為陳述之外部附隨之環境或條件判
      斷之，然後於判決理由內明確說明其採用在檢察官面前所
      為陳述之心證理由，方為適法（最高法院95年度台上字第
      3220號判決意旨參照）。以下謹就證人乙○○、甲○○及
      翁義證等人偵查中陳述之證據能力分述如下：
    (一)證人翁義證前於偵查中雖同經檢察官以證人身份加以傳訊
      ，然其所述之情亦核與本院審理中所述者大抵相符。承前
      所述，自應逕以證人翁義證於本院審理中之證述作為認定
      事實之依據，再無引用其偵查中陳述之必要。
    (二)證人乙○○、甲○○前於偵查中均證述曾向被告購買毒品
      之情，惟乙○○於審判中乃改以否認前詞，另甲○○則因
      所在不明而傳喚不到等情，俱如前述。衡諸常情，我國刑
      事訴訟法規定檢察官乃代表國家偵查犯罪、實施公訴，必
      須對於被告之犯罪事實負舉證之責，並賦予檢察官傳喚或
      拘提被告等強制處分權，依法亦有訊問被告及證人之權，
      且負有客觀性義務，對被告有利情形，亦應予注意，而實
      務運作時，偵查中檢察官向被告以外之人所取得之陳述，
      原則上均能遵守法律規定，不致違法取供，其可信性極高
      ，又證人乙○○於本院審理中亦未指稱其在偵查中所言有
      何非出於任意性而為陳述之情事。是以本院審酌該等證人
      於偵查中具結證述之際，其外部附隨之環境或條件並無不
      當，依前開說明，證人乙○○、甲○○於偵查中向檢察官
      所為證述自得採為本件之證據。
貳、有罪部分：
  一、訊據被告於警詢中固坦承自95年5 、6 月間某日起至同年
      8 月26日止，曾居住在高雄市○○區○○街50號12樓之1
      ，且他人多以台語稱呼其姓名「嘉煌（發音近似『家宏』
      ）」等情，惟矢言否認有何販賣第一級毒品犯行，辯稱：
      伊並不認識乙○○、更未曾販賣第一級毒品海洛因予乙○○云云。經查：
    (一)證人乙○○前於95年8 月24日15時25分許，因騎乘機車違
      規在高雄市○○區○○路遭警攔檢，並查獲其非法持有如
      附表編號所示第一級毒品海洛因1 包之事實，業據該證
      人迭於警詢、偵查及本院審理中證述屬實。且上開毒品送
      請高雄市立凱旋醫院鑑定之結果，確含有第一級毒品海洛
      因成分（檢驗前0.196 公克、檢驗後0.16公克），亦有卷
      附該院95年11月6 日濫用藥物成品檢驗鑑定書1 份可佐，
      是此部分事實應堪認定。
    (二)本件茲據證人乙○○前於95年8 月24日警詢中證述：扣案
      如附表編號所示第一級毒品海洛因係伊於案發當天15時
      10分許，在高雄市○○區○○街公園附近，向綽號「家宏
      （音譯）」之男子以2000元代價所購得，且該男子年紀約
      27、28歲，住在春陽街附近某大樓內等語，嗣於同年月28
      日偵查中再就上情結證在卷，亦由檢察官當庭提示被告照
      片供其指認無訛。是以證人乙○○固於本院審理時證稱：
      伊不確定被告是否就是販賣毒品給伊施用之人、且伊於偵
      查中作證時會害怕云云，然本院審諸該證人前於偵查中乃
      經台灣高雄地方法院檢察署檢察官以證人身分傳訊到庭，
      且證述前已由檢察官依法告知其依法得拒絕證言事由、具
      結義務及偽證罪之處罰後方始具結證述，是其為該等證述
      之際，主觀上理當知悉應據實陳述、不得任意增刪匿飾等
      情甚詳，況證人乙○○與被告平素向無仇怨，當無任意設
      詞誣攀於被告之理，故本院乃認證人乙○○既未能具體陳
      述其在偵查中是否果遭檢察官以不正方式予以取供、或基
      於客觀其他因素而心生恐懼等節，斷不得徒以其空言辯稱
      在偵查中陳述時會害怕云云，即率爾否定該證人偵查中證
      述之證據能力。次者，本院參酌證人乙○○初於警詢及偵
      查中所為之指證相距案發日較近，記憶自較深刻，可立即
      反應所知，不致因時隔日久而遺忘；且較無來自被告同庭
      在場之壓力，而出於不想生事之指證，或故為迴護被告之
      虞，自當以其先前證述內容較屬可採。準此，本件既據證
      人乙○○於本院審理中證稱其在警詢中所述各節均屬實在
      等語，且該警詢內容亦與其偵查中證述之情互核相符，並
      有扣案如附表編號所示第一級毒品海洛因1 包可資憑佐
      ，足徵該證人所言向被告購買毒品之情非虛。從而本件被
      告確於95年8 月24日15時10分許，在其上開春陽街住處附
      近以2 千元代價販售第一級毒品海洛因1 包予證人乙○○
      1 次既遂之事實，洵堪認定。
    (三)邇來政府為杜絕毒品氾濫，毒害人民甚深，再三宣導教民
      眾遠離毒品、媒體之報導既深且廣，對於毒品之禁絕，應
      為民眾所熟悉。又政府對於查緝施用、轉讓及販賣毒品無
      不嚴格執行，且販賣毒品罪更係重罪，設若無利可圖，衡
      情一般持有毒品者，當不致輕易將持有毒品交付他人。況
      且，第一級毒品海洛因價格不貲，且販賣毒品係違法行為
      ，非可公然為之，亦無公定之價格，不論任何包裝，均可
      任意分裝增減分量，每次買賣價量，亦可能隨時依雙方間
      之關係深淺、資力、需求量及對行情之認知、來源是否充
      裕、查緝是否嚴緊，購買者被查獲時供述購買對象之可能
      性風險之評估等，因而異其標準，並機動調整，非可一概
      而論，是販賣利得除經坦承犯行或價量俱臻明確外，委難
      查得實情，販賣之人從價差或量差中牟利方式雖異，其意
      圖營利之非法販賣行為則屬同一。本件雖未能明確查悉被
      告取得前開毒品之代價為何，然參諸前開說明，被告販賣
      前開第一級毒品海洛因主觀上確有牟利意圖之事實，亦堪
      認定。
    (四)綜前所述，本件事證明確，被告前揭所辯云云，要屬臨訟
      卸責之詞，洵無足採。是其前開販賣第一級毒品海洛因之
      犯行至堪認定，應依法論科。
  二、查海洛因係毒品危害防制條例第2 條第2 項第1 款所定之
      第一級毒品，依法不得持有、施用及販賣。核被告丙○○
      所為，係違反毒品危害防制條例第4 條第1 項之販賣第一
      級毒品既遂罪。被告販賣第一級毒品海洛因前持有海洛因
      之低度行為，應為販賣之高度行為所吸收，不另論罪。另
      本件被告販賣毒品數量甚微，與其他販毒集團可輕易獲得
      厚利之情形相較，實屬情輕法重，揆其犯罪情狀客觀上顯
      有堪予憫恕之處，本院如逕以宣告最低度之刑罰，猶嫌過
      重，爰依刑法第59條規定酌減其刑。再者，被告前因妨害
      風化案件，經本院93年度簡字第2773號判決判處有期徒刑
      4 月確定，於94年12月15日易科罰金執行完畢一節，有台
      灣高等法院被告前案紀錄表1 件附卷足憑，是其前受有期
      徒刑執行完畢後，5 年內故意再犯有期徒刑以上之本罪，
      為累犯，應依刑法第47條第1 項規定論以累犯，並就法定
      刑罰金部分加重其刑，並先加後減之，至於法定刑為死刑
      及無期徒刑部分，依刑法第64條第1 項及同法第65條第1
      項規定不得加重，僅依第59條酌減其刑。本院審酌被告之
      素行、犯罪動機、目的及手段，又渠等販賣毒品數量尚非
      甚鉅，與其他販毒集團可輕易獲得厚利之情形相較，本案
      犯罪所生危害尚非重大，惟犯罪後猶飾詞否認販賣毒品犯
      行、難見悔意等一切情狀，量處如主文所示之刑，以資懲
      儆。
  三、按依毒品危害防制條例第18條第1 項規定，得諭知沒收並
      銷燬之者，以查獲之毒品及專供製造或施用毒品之器具為
      限，並不及於毒品之外包裝，而毒品之外包裝有防止毒品
      裸露，逸出及潮濕之用，並便於攜帶及運輸，其係供運輸
      毒品所用之物品，應依毒品危害防制條例第19 條 第1 項
      規定宣告沒收之。又該條所稱「查獲」之毒品，則係指經
      有罪判決書事實欄認定與被告犯罪事實有關之毒品而言，
      並不以經扣押者為必要，倘未能證明該毒品業已滅失，即
      應依上開特別規定，諭知沒收並銷燬之（最高法院92年台
      上字第1288號、91年度台上字第4076 號 判決意旨參照）
      。本案如附表編號所示第一級毒品海洛因1 包乃被告販
      售予證人乙○○後方始為警查獲，該包毒品雖非於本案所
      查扣，然依前揭說明，仍應依毒品危害防制條例第18條第
      1 項前段規定沒收銷燬之，另送驗耗費之毒品既已滅失而
      不存在，再無宣告沒收銷燬之必要。至前開毒品外包裝既
      係作為包裝之用，自應依同條例第19條第1 項前段規定宣
      告沒收。此外，刑法沒收之物，雖指原物，但金錢為代替
      物，重在兌換價值，而不在原物，自難拘泥於沒收原物之
      理論，認沒收販賣毒品所得之金錢，以當場查獲扣押者為
      限，且毒品危害防制條例第19條第1 項係刑法第38條第1
      項第3 款、第3 項但書之特別規定，政府為肅清毒品，貫
      徹禁政，既設專條，採義務沒收主義，揆諸立法主意旨，
      當不致有此限制，故販賣毒品所得之金錢，苟能認定其係
      販賣毒品所得之款（例如販毒所得之款，業經消費寄託或
      消費借貸與他人，則應認該販毒所得之款仍屬存在），不
      以當場查獲扣押者為限，此有最高法院66年度第8 次刑事
      庭會議決議可資參照。是依前開決議意旨，販賣毒品所得
      之金錢，無論已否扣案，如仍屬存在，即應依法沒收。承
      前所述，本件被告販賣第一級毒品總計得款2 千元部分雖
      未扣案，然無證據證明已不存在，仍應依毒品危害防制條
      例第19條第1 項諭知沒收，如全部或一部不能沒收時，以
      其財產抵償之。
  四、另查，本案雖於95年8 月25日在證人丁○○身上查獲如附
      表編號所示第二級毒品甲基安非他命1 包；且於同年月
      29日在翁義證住處扣得如附表編號至所示物品，然該
      等物品尚乏積極事證足認與被告前揭販賣第一級毒品予乙○○之犯罪事實相涉，從而該等扣案物品實乃攸關被告是
      否涉有其他犯罪之重要證物，如率爾宣告沒收銷燬，恐將
      造成其前述犯行因證據滅失而有難以論斷之虞，是以本院
      遂認猶未可就上開扣案物品逕予諭知沒收銷燬為當。
參、無罪部分：
  一、公訴意旨另以：被告除前揭有罪部分所示犯罪事實外，復
      基於販賣第一級毒品海洛因之犯意，先於95年8 月25日
      19時許，以1000元之價格販賣1 小包海洛因予甲○○施用
      ，且於同年月26日19時及95年8 月27日23時許，各以500
      元之價格販賣海洛因1 小包予甲○○，共計3 次；於95
      年8 月間某日，再以每小包1000元或2000元價格，販賣第
      一級毒品海洛因予乙○○施用，共計2 次；被告另基於
      販賣第二級毒品甲基安非他命之犯意，先後於95年5 月底
      、6 月底及7 月底某日，各以1000元之代價，販賣第二級
      毒品甲基安非他命予丁○○施用，共計3 次。因認被告就
      此部分亦違反毒品危害防制條例第4 條第1 項販賣第一級
      毒品罪、及同條第2 項販賣第二級毒品罪嫌云云。
  二、按犯罪事實應依證據認定之，無證據不得認定其犯罪事實
      。又不能證明被告犯罪者，應諭知無罪之判決，刑事訴訟
      法第154 條第2 項、第301 條第1 項分別定有明文。所謂
      證據，係指足以認定被告確有犯罪行為之積極證據而言，
      該項證據自須適合於被告犯罪事實之認定，始得採為斷罪
      資料。苟積極證據不足為不利於被告事實之認定時，即應
      為有利於被告之認定，更不必有何有利之證據，最高法院
      29年上字第3105號、30年上字第816 號分別著有判例可資
      參照。本件公訴人因認被告就此同涉有販賣第一級與第二
      級毒品罪嫌，無非係以被告先前之陳述，及證人甲○○、
      丁○○、乙○○等人於警詢及偵查中所為證述，與扣案如
      附表編號至所示物品等為其論據。惟查：
    (一)蓋販賣毒品行為向來為我國政府所嚴加禁絕，且毒品危害
      防制條例所規定販賣毒品罪之法定刑甚重，因而販賣毒品
      多屬隱密且個別為之，衡諸常情雖有多數人均向同一行為
      人購買毒品之情形，惟因各該購毒者彼此間未必實際見聞
      其他人購買毒品種類、詳細時間、地點、價格或數量等事
      實，故原則上除有積極事證或在場見聞交易過程之人可資
      證述販賣毒品構成要件事實，據此採為購買毒品者所為證
      述之補強證據外，法院應就行為人各次販賣毒品事實分別
      獨立視之，要不得徒以不同購毒者均指述向同一被告購買
      毒品、或單一購毒者單方面指述其於遭警查獲前業已多次
      向被告購買毒品，即遽為不利於被告之認定，合先敘明。
    (二)本件固據被告於警詢、偵查及本院訊問中曾坦承販賣毒品
      予丁○○、甲○○2 人之情。然細繹被告初於警詢中乃供
      稱：伊販賣第二級毒品甲基安非他命予丁○○3 次、每次
      獲利約200 元，販賣第一級毒品海洛因予甲○○3 次，每
      次獲利約300 元云云。惟於偵查中則改稱：販賣第二級毒
      品甲基安非他命予丁○○4 次，每次都是1000元，另外伊
      只有委託翁義證拿海洛因請甲○○、並沒有販賣予甲○○
      云云；嗣於本院審理中再改以：伊曾在95年8 月間以1000
      元賣0.25公克海洛因予甲○○、另一次是用0.25公克價值
      500 元之海洛因給甲○○抵付300 元油錢，另外於95年7
      月間某日則係以1000元販賣0.3 公克甲基安非他命給丁○○云云，是其針對是否販賣毒品予丁○○、甲○○2 人，
      及其販賣時間、數量與價格等重要事項之供述先後顯有不
      一，實不得逕以其先前所為之自白為據。
    (三)次者，刑事訴訟法第156 條第2 項規定：被告或共犯之自
      白不得作為有罪判決之唯一證據，仍應調查其他必要之證
      據，以察其是否與事實相符。其立法意旨乃在防範被告或
      共犯自白之虛擬致與事實不符，故對自白在證據上之價值
      加以限制，明定須藉補強證據以擔保其真實性，並非絕對
      可由法院自由判斷被告或共犯自白之證明力。況犯毒品危
      害防制條例第4 條第1 項至第4 項、第5 條第1 項至第4
      項前段、第6 條第1 項至第4 項、第7 條第1 項至第4 項
      、第8 條第1 項至第4 項、第10條或第11條第1 項、第2
      項之罪，供出毒品來源，因而破獲者，得減輕其刑，同條
      例第17條定有明文，則施用毒品之人，如供出毒品來源因
      而破獲，既得藉以邀求寬典減輕其刑，為擔保其所為不利
      於對向共犯之陳述之真實性，尤應有足以令人確信其陳述
      為真實之補強證據，始得據為不利被告之認定（最高法院
      95 年 度台上字第4023號判決意旨參照）。本件檢察官針
      對被告前揭有罪部分以外之其餘犯罪事實，除提出證人甲○○、丁○○及乙○○等人先後於警詢及偵查中所為不利
      於被告之陳述外，顯乏相關補強證據足資推認渠等證述內
      容確屬無訛，而依該等證人所為陳述內容觀之，渠等在本
      案之地位俱屬向被告購買毒品之人，從而渠3 人各自所為
      陳述內容彼此間猶未可相互補強而遽採為被告有罪之認定
      ，業如前述。此外，附表編號所示第二級毒品甲基安非
      他命1 包係95年8 月25日20時40分許在丁○○身上所查獲
      ；另附表編號所示第一級毒品海洛因1 包則於同年月29
      日5時40 分許在翁義證身上所查獲，該等物證均核與被告
      前揭被訴犯罪事實成立與否無涉，僅堪作為論斷其是否另
      有分別販賣第一級毒品海洛因與第二級毒品甲基安非他命
      予甲○○、丁○○之證據方法，然此部分犯罪事實既未據
      檢察官併予提起公訴，自不得率爾作為本件被告前揭販賣
      毒品犯行成立與否之依據。又扣案如附表編號、所示
      毒品數量均屬甚微，故被告辯稱僅係供自己施用等語，尚
      非無稽。況該等毒品乃係於95年8 月29日方始為警查獲，
      亦不得作為公訴意旨所述被告先前是否確有販賣毒品予乙○○、甲○○及丁○○等人之證據。此外，附表編號所
      示行動電話猶未可積極證明被告確有販賣毒品之事實，另
      觀乎編號所示帳冊2 紙之內容，亦僅粗略記載不詳第三
      人之綽號、同時在一旁簡單記載阿拉伯數字，其意晦澀難
      明，是否確為被告販賣毒品之交易紀錄，猶未可知，實不
      得依此遽認被告果有起訴書所載其餘販賣第一級與第二級
      毒品之犯行。
  三、綜前所述，檢察官所述犯罪事實及所憑證據俱難證明被告
      另涉有除前揭有罪部分以外之其餘販賣第一級毒品與第二
      級毒品犯行，縱令被告所辯無從概予採信，然其間有合理
      懷疑存在，無法達到確信其為真實之程度，當不得遽為不
      利於被告之認定。揆諸首揭判例意旨及說明，即應就此部
      分為被告無罪之諭知。
肆、另查，本件經審理結果，除被告所涉販賣第一級毒品犯行業
    經本院判決有罪如前外，被告另涉有：(1)95年8 月25日20時
    35分許、在高雄市○○區○○街50號大樓內販賣第二級毒品
    甲基安非他命1 次予丁○○；及(2)同年月29日5 時許，先以
    電話聯絡甲○○並達成販賣第一級毒品之合意後，再委由翁
    義證持附表編號所示第一級毒品海洛因1 包前往約定地點
    ，惟尚未交付予甲○○之際即遭警查獲等販賣第一級毒品與
    第二級毒品之犯行，然此部分既未據檢察官併予提起公訴，
    自宜由檢察官另為適法之處理。
據上論斷，應依刑事訴訟法第299 條第1 項前段，毒品危害防制
條例第4 條第1 項、第18條第1 項前段、第19條第1 項，刑法第
11條、第47條第1 項、第59條，判決如主文。
中　　華　　民　　國　　96　　年　　2 　　月　　26　　日
                  刑事第四庭  審判長法官 郭玫利
                                    法官 林意芳
                                    法官 陳明呈
以上正本證明與原本無異。
如不服本判決，應於收受送達後10日內向本院提出上訴書狀。
中　　華　　民　　國　　96　　年　　3 　　月　　2 　　日
 　　　　　　　　　　　　　       書記官 林明忠
附錄本判決論罪科刑之法條：
毒品危害防制條例第4條
製造、運輸、販賣第一級毒品者，處死刑或無期徒刑；處無期徒
刑者，得併科新臺幣1 千萬元以下罰金。
製造、運輸、販賣第二級毒品者，處無期徒刑或7 年以上有期徒
刑，得併科新臺幣7 百萬元以下罰金。
製造、運輸、販賣第三級毒品者，處5 年以上有期徒刑，得併科
新臺幣5 百萬元以下罰金。
製造、運輸、販賣第四級毒品者，處3 年以上10年以下有期徒刑
，得併科新臺幣3 百萬元以下罰金。
製造、運輸、販賣專供製造或施用毒品之器具者，處1 年以上7
年以下有期徒刑，得併科新臺幣1 百萬元以下罰金。
前五項之未遂犯罰之。
附表：
┌──┬────────────┬─────────┬───────────┐
│編號│查獲物品名稱、數量      │  查獲時間、地點  │沒收依據              │
├──┼────────────┼─────────┼───────────┤
│    │第一級毒品海洛因1 包（檢│95年8 月24日15時25│毒品部分依毒品危害防制│
│  │驗前0.196 公克、檢驗後0.│分許，在高雄市三民│條例第18條第1 項前段沒│
│    │16公克）                │區○○路，於乙○○│收銷燬之包裝袋部分依同│
│    │                        │身上所查獲        │條例19條第1 項沒收    │
├──┼────────────┼─────────┼───────────┤
│    │第二級毒品甲基安非他命1 │95年8 月25日20時40│雖係查獲之毒品，惟與本│
│  │包（檢驗前0.126 公克、檢│分許，在高雄市三民│案有罪部分無涉，不予沒│
│    │驗後0.102公克）         │區○○○路420 巷巷│收                    │
│    │                        │口，於丁○○身上所│                      │
│    │                        │查獲              │                      │
├──┼────────────┼─────────┼───────────┤
│    │第一級毒品海洛因1 包（檢│95年8 月29日5 時40│同上                  │
│  │驗前0.065 公克、檢驗後0.│分許，在高雄縣鳳山│                      │
│    │04公克）                │市○○路84巷6 弄2 │                      │
│    │                        │之3 號樓下，於翁義│                      │
│    │                        │證身上所查獲      │                      │
├──┼────────────┼─────────┼───────────┤
│    │第一級毒品海洛因3 包（驗│95年8 月29日5 時45│同上                  │
│  │後合計淨重0.85公克、空包│分許，在高雄縣鳳山│                      │
│    │裝總重0.58公克）        │市○○路84巷6 弄2 │                      │
│    │                        │之3 號，於被告身上│                      │
│    │                        │所查獲            │                      │
├──┼────────────┼─────────┼───────────┤
│    │第二級毒品甲基安非他命1 │同上              │同上                  │
│  │包（檢驗前0.2381公克、檢│                  │                      │
│    │驗後0.2087公克）        │                  │                      │
├──┼────────────┼─────────┼───────────┤
│  │行動電話3 支（含SIM 卡3 │同上              │核與本案無涉，不予沒收│
│    │張）                    │                  │                      │
├──┼────────────┼─────────┼───────────┤
│  │帳冊2張                 │同上              │同上                  │
└──┴────────────┴─────────┴───────────┘
